【裁判字號】    97,訴,3177
【裁判日期】    971218
【裁判案由】    違反毒品危害防制條例
【裁判全文】
臺灣彰化地方法院刑事判決              97年度訴字第3177號
公  訴  人  臺灣彰化地方法院檢察署檢察官
被      告  甲○○
上列被告因違反毒品危害防制條例案件，經檢察官提起公訴（97
年度毒偵字第3982號），被告於準備程序中就被訴事實為有罪之
陳述，經告知被告簡式審判程序之旨，並聽取當事人之意見後，
本院合議庭裁定由受命法官獨任進行簡式審判程序，判決如下：
    主  文
甲○○施用第一級毒品，累犯，處有期徒刑捌月；又施用第二級
毒品，累犯，處有期徒刑肆月。應執行有期徒刑拾壹月。
    事  實
一、甲○○前因施用毒品案件，經本院以裁定送觀察、勒戒後，
    認有繼續施用毒品之傾向，再經本院以90年度毒聲字第382
    號裁定令入戒治處所施以強制戒治1年，因執行成效良好認
    無繼續戒治必要，由本院以90年度毒聲字第2836號裁定停止
    戒治，於90年8月30日停止其處分出監，所餘戒治期間並付
    保護管束，迄於91年1月27日保護管束期滿未經撤銷而視為
    執行完畢釋放，並由臺灣彰化地方法院檢察署檢察官以91年
    度戒毒偵字第139號為不起訴處分確定。復因施用毒品案件
    ，經本院以94年度訴字第927號刑事判決判處有期徒刑11月
    確定，甫於96年1月2日縮刑期滿執行完畢（本案構成累犯）
    。仍不知悔改，分別基於施用第一級毒品海洛因及第二級毒
    品甲基安非他命之犯意，於97年8 月25日晚間，在彰化縣社
    頭鄉○○村○○路○ 段345 號住處，以將海洛因摻水後置入
    針筒內注射身體之方式，施用第一級毒品海洛因1 次；另於
    同日晚間，在上址施用第二級毒品甲基安非他命1 次。嗣於
    97年8 月27日中午12時30分許，為警持搜索票在上址查獲。
二、案經彰化縣警察局田中分局報請臺灣彰化地方法院檢察署檢
    察官偵查起訴。
    理  由
一、上揭犯罪事實，業據被告甲○○於本院審理中坦承不諱，又
    被告於97年8月27日中午12時52分許為警查獲後所採集之尿
    液經送檢驗結果，確呈海洛因代謝物嗎啡及甲基安非他命陽
    性反應，有詮昕科技股份有限公司97年9 月5 日濫用藥物檢
    驗報告、彰化縣警察局田中分局委託檢驗尿液代號與真實姓
    名對照認證單各乙紙附卷足稽，足認被告之自白與事實相符
    。再按毒品危害防制條例於92年7月9日修正公布，自93年1
    月9日施行，其中第20條、第23條將施用毒品之刑事處遇程
    序，區分為「初犯」及「5年內再犯」、「5年後再犯」。依
    其立法理由之說明：「初犯」，經觀察、勒戒或強制戒治後
    ，應為不起訴處分或不付審理之裁定；經觀察、勒戒或強制
    戒治執行完畢釋放後，「5年內再犯」者，因其再犯率甚高
    ，原實施之觀察、勒戒及強制戒治既已無法收其實效，爰依
    法追訴或裁定交付審理。至於經觀察、勒戒或強制戒治執行
    完畢釋放後，「5年後再犯」者，前所實施之觀察、勒戒或
    強制戒治已足以遮斷其施用毒品之毒癮，為期自新及協助其
    斷除毒癮，仍適用「初犯」規定，先經觀察、勒戒或強制戒
    治之程序。從而依修正後之規定，僅限於「初犯」及「5 年
    後再犯」二種情形，始應先經觀察、勒戒或強制戒治程序。
    倘被告於5 年內已再犯，經依法追訴處罰，縱其第3 次（或
    第3 次以上）再度施用毒品之時間，在初犯經觀察、勒戒或
    強制戒治執行完畢釋放5年以後，已不合於「5年後再犯」之
    規定，且因已於「5 年內再犯」，顯見其再犯率甚高，原實
    施觀察、勒戒或強制戒治，已無法收其實效，即應依該條例
    第10條處罰（最高法院95年度第7次刑事庭會議決議第2點參
    照）。查被告有事實欄所示之施用毒品前科，有臺灣高等法
    院被告全國前案紀錄表及內政部警政署刑案資訊系統個別查
    詢及列印資料各1 份存卷可參，足認被告係於強制戒治執行
    完畢後5 年內，復因施用毒品犯行而經法院判處罪刑確定後
    ，再為本案施用第一級、第二級毒品之犯行明確，而與毒品
    危害防制條例第20、23條所定之「初犯」或「5年後再犯」
    情形有別，自應依法論科。
二、按海洛因及甲基安非他命為毒品危害防制條例第2 條第2 項
    第1 款、第2 款明定之第一、二級毒品。核被告施用第一級
    毒品海洛因及第二級毒品甲基安非他命之行為，係犯毒品危
    害防制條例第10條第1 項、第2 項之施用第一、二級毒品罪
    。其持有第一、二級毒品之低度行為，為施用之高度行為所
    吸收，不另論罪。被告所犯上開二罪間，犯意各別，行為互
    殊，應予分論併罰。再被告有如事實欄所示之犯罪科刑執行
    情形，有前引臺灣高等法院被告全國前案紀錄表可佐，其於
    有期徒刑執行完畢後5 年內，故意再犯本件有期徒刑以上之
    二罪，均為累犯，皆應依刑法第47條第1項之規定加重其刑
    。爰審酌被告之素行、犯罪之動機、手段、所生危害程度及
    犯後坦承犯行之態度等一切情狀，分別量處如主文所示之刑
    ，並定其應執行之刑，以資懲儆。
據上論斷，應依刑事訴訟法第273條之1第1項、第299條第1項前
段，毒品危害防制條例第10條第1項、第2項，刑法第11條前段、
第47條第1項、第51條第5款，判決如主文。
本案經檢察官林子翔到庭執行職務。
中    華    民    國    97    年    12    月    18    日
                  刑事第六庭      法  官  吳佳穎
以上正本證明與原本無異。
如不服本判決應於收受判決後10日內向本院提出上訴書狀，並
應敘述具體理由。其未敘述上訴理由者，應於上訴期間屆滿後
20日內向本院補提理由書(均須按他造當事人之人數附繕本)
「切勿逕送上級法院」。
中    華    民    國    97    年    12    月    18    日
                                  書記官  黃得翔
附錄本案論罪科刑法條全文：
毒品危害防制條例第10條
施用第一級毒品者，處6 月以上5 年以下有期徒刑。
施用第二級毒品者，處3 年以下有期徒刑。


司法院資訊處製作；財團法人民間司法改革基金會備份。
